Inventaris van het archief van prof. dr. mr. F. Bolkestein, 1953 - 2003
Nationaal Archief, Den Haag
F. Bolkestein [1933- ]
Bolkestein
1953-2003
C61
5.95 meter; 126 inventarisnummers.
Normale geschreven, getypte en gedrukte documenten, geen bijzondere handschriften.
Nationaal Archief, Den Haag
Bolkestein, F. (1933 -)
Na een loopbaan bij de Shell was Prof. Dr. Mr. F. Bolkestein lid, later voorzitter van de Tweede Kamerfractie van de VVD, staatsecretaris van Economische Zaken, minister van Defensie en Eurocommissaris. Dit archief bevat voornamelijk documentatie die hij gedurende zijn werkende leven heeft verzameld over internationale politieke en economische onderwerpen, onder meer de Europese integratie. Het archief bevat daarnaast teksten van artikelen en redevoeringen van zijn hand.
Archiefvorming
Geschiedenis van de archiefvormer
Prof. Dr. Mr. F. Bolkestein is geboren te Amsterdam op 4 april 1933. Na zijn middelbare schoolopleiding aan het Barlaeus Gymnasium in Amsterdam studeerde Bolkestein enige jaren wiskunde in de Verenigde Staten; wiskunde, natuurkunde, filosofie en Grieks in Amsterdam; economie in Londen en rechten in Leiden.
Hij begon zijn carrière in het bedrijfsleven bij Shell. Hij was werkzaam in het buitenland, in Oost-Afrika van 1960 - 1964, in Honduras en El Salvador van 1965 - 1968, in Londen van 1968 - 1970, in Indonesië van 1970 - 1972 en in Parijs van 1972 - 1976, de laatste drie jaar als directielid van Shell Chemie. In 1976 verliet hij het bedrijf.
In januari 1978 werd hij lid van de Tweede Kamerfractie van de VVD. In de periode 1982 -1986 was Bolkestein staatssecretaris van Economische Zaken, belast met buitenlandse handel. Na deze periode werd hij weer Kamerlid gedurende de periode 1986 - 1988. In de periode 1988 - 1989 werd hij minister van Defensie in het kabinet Lubbers II, waarna hij in 1989 opnieuw plaats nam in de Tweede Kamer, vanaf 1 mei 1990 tot 30 juli 1998 als fractievoorzitter van de VVD. Vanaf 17 september 1999 tot 22 november 2004 was hij lid van de Europese Commissie, belast met de Interne Markt, de Douane-unie en de Belastingen.
In 2004 werd hij benoemd tot bijzonder hoogleraar Intellectuele grondslagen van politieke ontwikkelingen aan de Universiteit Leiden en de Technische Universiteit Delft.
Daarnaast is Bolkestein, vanaf november 2004, nog lid van de Raad van Commissarissen van de Nederlandse Bank, lid van het curatorium Benedictus de Spinoza Stichting en lid van de Raad van commissarissen van Air France/KLM
Geschiedenis van het archiefbeheer
Het archief berustte ten huize van Bolkestein tot aan de overbrenging naar het Nationaal Archief in juni 2009.
Het archief is door schenking verworven.
Inhoud en structuur van het archief
2.21
Inhoud
Het archief bevat voornamelijk documentatie die Bolkestein gedurende zijn werkende leven heeft verzameld over internationale politieke en economische onderwerpen, onder meer de Europese integratie. Het bevat daarnaast teksten van artikelen en redevoeringen van zijn hand.
Selectie en vernietiging
Er heeft geen selectie en vernietiging plaatsgevonden.
Ordening van het archief
De documentatie is op onderwerp geordend.
Aanwijzingen voor de gebruiker
Openbaarheidsbeperkingen
Volledig openbaar.
Materiële beperkingen
Aanvraaginstructie
Openbare archiefstukken kunnen online worden aangevraagd en gereserveerd. U kunt dit ook via de terminals in de studiezaal van het Nationaal Archief doen. Om te kunnen reserveren dient u de volgende stappen te volgen:
U maakt een profiel aan op www.gahetna.nl, en logt vervolgens in
Via de archiefinventaris (alleen de beschrijvingen met rode nummers) selecteert u het gewenste archiefstuk door op de knop 'Reserveren' te klikken
In het volgende scherm geeft u aan op welke dag u het archiefstuk wilt inzien
Indien u zich bevindt in de studiezaal en een tafelnummer heeft ontvangen kunt u dit nummer vermelden. Als u geen tafelnummer heeft kunt u tafelnummer 777 laten staan
Vervolgens bevestigt u uw reservering door deze te versturen.
Verwant materiaal
Beschikbaarheid van kopieën
Verwante archieven
Archief van de Tweede Kamerfractie van de VVD (toegangsnummer 2.19.201)
Beschrijving van de series en archiefbestanddelen
- EIGEN ARTIKELEN EN TOESPRAKEN, A.
  - Artikelen en toespraken door Mr. Drs. F. Bolkestein over Nederlands buitenlands beleid, Europese integratie, overige., 1989-1996; 1; 1 pak
    Zie ook inv. nr. 81.
- DOCUMENTATIE, B.
  - Verzamelde documentatie over de economische en politieke situatie per land/regio, B.1
    - Afrika, B.1.1
      - Algemeen., 1974-1984; 2-3
        - 1974-1984, 2; 1 pak
          Met persoonlijke notities.
        - 1983, 3; 1 pak
      - Zuid-Afrika., 1973-1989; 4-9
        - 1973-1979, 4; 1 pak
        - 1976-1981, 5; 1 pak
        - 1978, 6; 1 pak
        - 1978-1980, 7; 1 pak
        - 1979-1981, 8; 1 pak
        - 1979-1989, 9; 1 pak
    - Amerikaans continent, B.1.2
      - Verenigde Staten., 1953-1989; 10-14
        - 1953-1982, 10; 1 pak
        - 1956-1977, 11; 1 pak
        - 1971-1986, 12; 1 pak
        - 1972-1989, 13; 1 pak
        - 1981-1987, 14; 1 pak
      - Centraal Amerika., 1967-1987; 15-17
        - 1967-1987, 15; 1 pak
        - 1980-1982, 16; 1 pak
        - 1980-1982, 17; 1 pak
      - Chili., 1974-1977; 18; 1 omslag
      - Latijns Amerika., 1976-1988; 19-20
        - 1976-1987, 19; 1 pak
        - 1980-1988, 20; 1 omslag
      - Mexico., 1977; 21; 1 omslag
    - Azië, B.1.3
      - Algemeen., 1978-1986; 22-23
        - 1978-1986, 22; 1 pak
        - 1978-1986, 23; 1 omslag
      - India., 1961-1980; 24; 1 pak
      - Israël., 1976-1982; 25-29
        - 1976-1981, 25; 1 pak
        - 1977-1982, 26; 1 pak
        - 1977-1982, 27; 1 omslag
        - 1978-1982, 28; 1 pak
        - 1978-1982, 29; 1 pak
      - Japan., 1976-1985; 30-34
        - 1976-1985, 30; 1 pak
        - 1979-1985, 31; 1 pak
        - 1980-1982, 32; 1 pak
        - 1980-1984, 33; 1 pak
        - 1981, 34; 1 omslag
      - China., 1978-1984; 35; 1 pak
      - Midden-Oosten., 1978-1987; 36-40
        - 1978-1987, 36; 1 omslag
        - 1980-1984, 37; 1 pak
        - 1980-1984, 38; 1 pak
        - The Gulf (Midden-Oosten), 1981, 39; 1 omslag
    - Europa, B.1.4
      - Algemeen., 1972-1988; 40; 1 pak
      - Bondsrepubliek Duitsland., 1973-1983; 41-42
        - 1973-1979, 41; 1 pak
        - 1978-1983, 42; 1 pak
      - Frankrijk., 1974-1987; 43-48
        - 1974-1976, 43; 1 pak
        - 1974-1982, 44; 1 pak
        - 1974-1982, 45; 1 pak
        - 1974-1987, 46; 1 pak
        - 1977-1982, 47; 1 pak
        - 1977-1982, 48; 1 pak
      - Spanje., 1977-1981; 49; 1 omslag
      - Zwitserland., 1978-1980; 50; 1 pak
      - Polen., 1978-1982; 51-52
        - 1978-1981, 51; 1 pak
        - 1982, 52; 1 pak
      - Oost-Europa., 1978-1987; 53-54
        - 1978-1985, 53; 1 pak
        - 1979-1987, 54; 1 pak
      - Sovjet-Unie., 1980-1986; 55-56
        - Sovjet-Unie, 1980 - 1981, 55; 1 omslag
        - Rusland, 1980 - 1986, 56; 1 pak
      - Groot-Brittannië., 1981-1986; 57-58
        - 1981-1986, 57; 1 pak
        - 1982-1985, 58; 1 pak
  - Verzamelde documentatie over de Europese integratie, B.2
    - Europese Economische Gemeenschap (EEG) en Europese Unie (EU). Algemeen., 1978-1996; 59-62
      - 1978-1996, 59; 1 pak
      - 1981, 60; 1 pak
      - 1989-1996, 61; 1 pak
        Met inhoudsopgave.
      - 1991-1996, 62; 1 pak
        Met diverse redes door verschillende personen, met inhoudsopgave.
    - Europa, Europese Commissie., 1972-1979; 63-64
      - Democratisering, 1972 - 1978, 63; 1 pak
      - Democratisering, 1979, 64; 1 pak
    - Verslagen betreffende de uitwerking en toepassing van de verdragen tot oprichting van de EEG en Euratom., 1979-1986; 65; 1 pak
    - Europees Monetair Stelsel (EMS), Europese Monetaire Unie (EMU), Europese Centrale Bank., 1988-1998; 66-67
      - 1988-1996, 66; 1 pak
      - 1997-1998, 67; 1 pak
    - Toekomst Europese Unie., 1989-1996; 68; 1 pak
    - Varianten EU, democratisch tekort/besluitvorming, uitbreiding., 1989-1996; 69; 1 pak
    - Verschillende raden, Intergouvernementele Conferentie (IGC) 1996, tekst EU-verdrag., 1991-1996; 70; 1 pak
    - Europese eenwording en beleid, beschouwd met toespraken, rapporten en knipsels., 1976-1984; 71-73
      - 1976-1984, 71; 1 pak
      - 1976-1984, 72; 1 pak
      - 1980-1984, 73; 1 pak
  - Verzamelde documentatie over de economie, nationaal en internationaal, B.3
    - Algemeen., 1980-1986; 74; 1 pak
      Gedeeltelijk met inhoudsopgave.
    - Multinationals., 1973-1980; 75; 1 omslag
    - De economische crisis, recessie en werkloosheid., 1974-1975; 76; 1 pak
    - Ontwikkelingssamenwerking., 1974-1986; 77-81
      - 1974-1980, 77; 1 pak
      - 1974-1986, 78; 1 pak
      - 1979-1982, 79; 1 pak
      - 1981-1986, 80; 1 pak
        Bevat onder andere eigen toespraken en artikelen en een origineel stuk van het Ministerie van Economische Zaken.
      - 1981-1986, 81; 1 pak
    - Grondstoffen., 1974-1987; 82-84
      - 1974-1979, 82; 1 pak
      - 1976-1982, 83; 1 omslag
      - 1976-1987, 84; 1 pak
    - Internationale economische betrekkingen., 1974-1987; 85-88
      - 1974-1980, 85; 1 pak
      - 1974-1987, 86; 1 pak
      - 1976-1987, 87; 1 pak
      - 1978-1984, 88; 1 pak
    - Economische onderwerpen., 1975-1993; 89-94
      - Financiën, 1975 - 1979, 89; 1 pak
      - Ondernemingsbeleid, 1976 - 1978, 90; 1 pak
      - Overheidsuitgaven, 1977 - 1983, 91; 1 pak
      - Midden- en kleinbedrijf, 1977 - 1984, 92; 1 pak
      - Overheidsbeleid, 1977 - 1984, 93; 1 pak
      - Industriepolitiek, 1982 - 1993, 94; 1 pak
    - De economische orde., 1976-1980; 95; 1 pak
    - Buitenlandse economische betrekkingen., 1976-1997; 96-97
      - 1976-1986, 96; 1 pak
      - 1989-1997, 97; 1 pak
    - Energievoorziening., 1977-1986; 98-99
      - 1977-1986, 98; 1 pak
      - 1978-1981, 99; 1 pak
    - Handelspolitiek., 1977-1987; 100-103
      - 1977-1987, 100; 1 pak
      - Gatt-ICC, Exportbevordering en Multivezelaccoord, 1978 - 1982, 101; 1 pak
      - 1978-1987, 102; 1 pak
      - 1979-1985, 103; 1 pak
    - Internationale monetaire aangelegenheden., 1977-1987; 104-105
      - 1977-1987, 104; 1 pak
      - 1977-1987, 105; 1 pak
    - Verenigde Naties, ontwikkelingssamenwerking., 1979-1981; 106-108
      - UNCTAD, United Nations Conference on Trade and Development, 1979, 106; 1 pak
      - Unido, United Nations Industrial Development, 1979, 107; 1 pak
      - Conferentie van de United Nations, les Pays les Moins Avancés (PMA) te Parijs, 1981, 108; 1 pak
  - Verzamelde documentatie over de buitenlandse politiek en het veiligheidsbeleid, B.4
    - De verhouding tussen Oost en West., 1975-1989; 109-112
      - 1975-1983, 109; 1 pak
      - 1975-1989, 110; 1 pak
      - 1980-1981, 111; 1 omslag
      - 1980-1981, 112; 1 pak
    - Defensie. Algemeen., 1975-1989; 113-116
      - 1975-1985, 113; 1 pak
      - 1976-1983, 114; 1 pak
      - 1978-1980, 115; 1 pak
      - 1982-1989, 116; 1 pak
    - Defensie. Japan., 1980-1981; 117; 1 omslag
    - Rechten van de mens., 1978-1980; 118-119
      - 1978-1980, 118; 1 pak
      - 1978-1980, 119; 1 pak
    - Noord Atlantische Verdrags Organisatie (NAVO)., 1979-2003; 120-121
      - 1979-1986, 120; 1 pak
      - 1997 - 2003, 121; 1 pak
    - Vrede en veiligheid., 1980-1983; 122-123
      - 1980-1982, 122; 1 omslag
      - 1980-1983, 123; 1 pak
    - Nederlandse buitenlandse politiek, Ministerie van Buitenlandse Zaken, mededelingen voor de pers., 1981-1982; 124; 1 pak
  - Verzamelde documentatie over kunst, cultuur en politiek, B.5
    - Algemeen., 1976-1989; 125-126
      - 1976-1987, 125; 1 pak
      - 1977-1989, 126; 1 pak